臺灣橋頭地方法院刑事判決
110年度審交訴字第269號
公  訴  人  臺灣橋頭地方檢察署檢察官
被      告  林秋德




            周正偉


上列被告因公共危險等案件，經檢察官提起公訴（110年度偵字
第9109、13187號），本院判決如下：
    主  文
本件公訴均不受理。
    理  由
一、公訴意旨如起訴書所載（如附件）。
二、按被告死亡者，應諭知不受理之判決，並得不經言詞辯論為
    之，刑事訴訟法第303條第5款、第307條分別定有明文。經
    查，被告林秋德因公共危險等案件，經檢察官於民國110年1
    1月23日提起公訴，於同年12月21日繫屬於本院，嗣被告於1
    11年3月5日死亡，有起訴書、臺灣橋頭地方檢察署110年12
    月21日橋檢信調110偵9109字第1109045952號函上本院收文
    日期章戳印、個人基本資料查詢結果各1份附卷可稽，揆諸
    前揭規定，就被告林秋德被訴刑法第284條前段之過失傷害
    罪、同法第185條之4第1項前段之肇事致人傷害逃逸罪部分
    ，爰不經言詞辯論，逕諭知不受理之判決。
三、按告訴乃論之罪，告訴人於第一審辯論終結前，得撤回告訴
    ，又其告訴經撤回者，法院應諭知不受理之判決，並得不經
    言詞辯論為之，刑事訴訟法第238條第1項、第303條第3款、
    第307條分別定有明文。被告周正偉經檢察官提起公訴，認
    其涉犯刑法第284條前段之過失傷害罪，依同法第287條前段
    規定須告訴乃論，茲據被告與告訴人張翎調解成立，告訴人
    並於本院第一審辯論終結前，具狀撤回告訴，有調解筆錄、
    撤回告訴聲請狀各1份在卷可參，依照前開法條之規定，就
    被告周正偉部分亦應諭知不受理判決，並不經言詞辯論為之
    。　
據上論斷，應依刑事訴訟法第303條第3款、第5款、第307條，判
決如主文。
中　　華　　民　　國　　111 　年　　10　　月　　28　　日
                  刑事第五庭  審判長法  官  林永村
                                    法  官  黃志皓
                                    法  官  黃逸寧
以上正本證明與原本無異。
如不服本判決應於收受送達後20日內向本院提出上訴書狀，並應
敘述具體理由；如未敘述上訴理由者，應於上訴期間屆滿後20日
內向本院補提理由書（均須按他造當事人之人數附繕本）「切勿
逕送上級法院」。
中　　華　　民　　國　　111 　年　　10　　月　　28　　日
　　　　　　　　　　　　　　　　　 書記官   鄭珓銘
附件：
臺灣橋頭地方檢察署檢察官起訴書
                                    110年度偵字第9109號
                                    110年度偵字第13187號
　　被　　　告　林秋德　男　66歲（民國00年0月00日生）
　　　　　　　　　　　　住○○市○○區○○路000巷00號8樓
　　　　　　　　　　　　　之11
　　　　　　　　　　　　居高雄市○○區○○路000巷00號13
　　　　　　　　　　　　　樓之22
　　　　　　　　　　　　國民身分證統一編號：Z000000000號
　　 　　　   　周正偉　男　40歲（民國00年0月00日生）
　　　　　　　　　　　　住○○市○○區○○街0巷00號
　　　　　　　　　　　　國民身分證統一編號：Z000000000號
上列被告因公共危險等案件，已經偵查終結，認應提起公訴，茲
將犯罪事實及證據並所犯法條分敘如下：
　　　　犯罪事實
一、林秋德於民國110年5月4日16時13分許，駕駛車牌號碼000-0
    0營業遊覽大客車，為接送學童將大客車停放在高雄市○○區○
    ○路000號楠梓國小大門前之楠梓路上時，本應注意不得併排
    停車，客觀上並無不能注意之情狀，竟將大客車併排停放在
    楠梓路由南往北方向之第二、第三車道間；周正偉於110年5
    月4日16時14分許，駕駛車牌號碼0000-00號自用小貨車，沿
    高雄市楠梓區楠梓路由南往北方向行駛在內側第一車道，於
    行經楠梓國小前，本應注意車前狀況及兩車並行之間隔，並
    隨時採取必要之安全措施，而依當時天候晴、日間自然光線
    、柏油路面乾燥無缺陷、道路無障礙物及視距良好，並無不能注
    意之情狀，竟疏未注意車前狀況及兩車並行之間隔；適張翎
    騎乘車號000-0000號普通重型機車，沿楠梓路由南往北方向
    行駛第三車道，見林秋德所停放之大客車併排停放在第二、
    第三車道間而佔用車道，被迫向左偏駛至第一車道時，與周
    正偉所駕之小貨車發生碰撞，致張翎受有左側前胸壁挫傷、
    腹壁挫傷、四肢多處挫擦傷之傷害。詎林秋德於肇事後，未
    對張翎採取救護或其他必要措施，復未停留於現場待警到場
    處理，反基於肇事逃逸之犯意，逕行駕車離開現場。嗣為警
    據報到場處理，並調閱路口監視器錄影畫面，循線查獲上情
    。
二、案經張翎訴由高雄市政府警察局楠梓分局報告偵辦。
　　　　證據並所犯法條
一、證據清單與待證事實：
編號 證 據 名 稱　　　　　 待 證 事 實　　　　　 一 被告林秋德於警詢中之供述 否認犯行，辯稱：車禍與伊無關，伊不知道車禍發生，違規停車可能佔用車道造成事故，但要接國小學童，不好停車也是要停 二 被告周正偉於偵查中之供述 否認犯行，辯稱：我在我車道行駛，沒有過失，我眼睛看前方，不可能去看副駕駛座 三 告訴人張翎於警詢及偵查中之指訴 1.證明被告林秋德違規停車佔用車道及肇事後離開現場之犯行 2.證明與被告張翎並行時發生碰撞之事實 四 健仁醫院乙種診斷證明書 證明告訴人受有如犯罪事實欄所載傷害之事實 五 疑似道路交通事故肇事逃逸追查表、道路交通事故現場圖、道路交通事故調查報告表、道路交通事故談話紀錄表、事故現場照片 車禍發生經過及現場情形 六 現場監視器錄影紀錄及擷圖畫面 1.證明被告林秋德違規停車及發生交通事故後駛離現場之事實 2.證明被告周正偉與告訴人機車並行時發生擦撞之事實 
二、核被告林秋德所為，係犯刑法第284條前段過失傷害及修正
    後刑法第185條之4第1項前段之駕駛動力交通工具發生交通事
    故致人傷害而逃逸等罪嫌。被告周正偉所為，係犯刑法第284
    條前段過失傷害罪嫌。被告林秋德所犯上開2罪間，犯意各
    別，行為互殊，請予分論併罰。
三、依刑事訴訟法第251條第1項提起公訴。
　　此　致
臺灣橋頭地方法院
中　　華　　民　　國　 110　　年　　11　　月　　23　　日
                              檢　察　官  靳 隆 坤
本件正本證明與原本無異
中　　華　　民　　國　 110　　年　　11　　月　　26　　日
                              書  記  官  孫 志 偉
附錄本案所犯法條全文
中華民國刑法第185條之4
駕駛動力交通工具發生交通事故，致人傷害而逃逸者，處 6 月
以上 5 年以下有期徒刑；致人於死或重傷而逃逸者，處 1 年以
上 7 年以下有期徒刑。
犯前項之罪，駕駛人於發生交通事故致人死傷係無過失者，減輕
或免除其刑。
中華民國刑法第284條
因過失傷害人者，處 1 年以下有期徒刑、拘役或 10 萬元以下
罰金；致重傷者，處 3 年以下有期徒刑、拘役或 30 萬元以下
罰金。